【裁判字號】    89,軍上,39
【裁判日期】    890630
【裁判案由】    盜取財物
【裁判全文】
臺灣高等法院高雄分院刑事判決                      八十九年度軍上字第三九號
    上  訴  人
    即  被  告  甲○○
右上訴人因盜取財物案件，不服國防部高等軍事法院高雄分院中華民國八十九年五月
十七日第二審判決（八十九年度高判字第○六八號，起訴案號：海軍第一軍區司令部
八十八年招檢字第○七七號），提起上訴，本院判決如左：
      主  文
上訴駁回。
      理  由
一、按軍事審判法第一百八十一條第五項規定，被告不服高等軍事法院宣告有期徒刑
    之上訴判決者，得以判決違背法令為理由，向高等法院提起上訴。是被告向高等
    法院提起上訴，應以高等軍事法院宣告有期徒刑之上訴判決違背法令為理由，係
    屬法定要件，如果上訴狀並未依據卷內訴訟資料，具體指摘原判決不適用何種法
    則或如何適用不當，或所指原判決之不法情事，顯與法律規定得為向高等法院提
    起上訴理由之違法情形不相適合時，均應認其上訴違背法律上之程序。
二、本件原判決維持第一審判決，認上訴人甲○○係海軍中海一兵，休假期間於八十
    八年三月十三日十九時三十分許，在高雄市○○區○○路二四二號前，見被害人
    張梓偉所駕駛之Ｆ七—九二二一號中華廂型自用小客車未熄火停放該處，竟萌貪
    念，意圖為自己不法之所有，趁機竊走該車，迨翌（十四）日零時三十分許，被
    告將車停放於該市左營區○○○路口旁，車未熄火並坐在駕駛座睡覺，為警臨檢
    查獲之事實，而論以上訴人甲○○觸犯陸海空軍刑法第八十五條前段之盜取財物
    罪。訊據被告甲○○矢口否認右揭竊取財物之犯行，並以汽車是綽號「阿成」及
    「小宗」二名初識友人所竊，案發時其正於海軍總醫院探視友人費良安，識逢友
    人出院而撲空等為辯。惟查(一)被告為警查獲之際，係坐在駕駛座上睡覺，引擎發
    動中並未熄火，此經證人承辦警員王瑞珊到庭結證屬實，並經被告坦承在卷，按
    諸常理，乘坐在發動中之車輛駕駛座上休息者，多為車輛駕駛人，被告既非車輛
    所有人，又與該車毫無關係，卻於汽車失竊後數小時後在駕駛座上為警查獲，其
    所辯車輛非伊所竊之詞，顯不足採。(二)據現場目擊證人胡立達到庭指認竊車者僅
    有一人，該人穿著、形貌與被告甲○○相符，且所指竊嫌犯案時穿著衣物與被告
    甲○○為警查獲時所穿著衣物相一致，且被告胡立達與被告並不相識，要無誣陷
    之理。(三)被告辯稱該汽車係綽號「阿成」及「小宗」友人所竊，並推稱不知彼等
    姓名年籍資料，惟經承辦警員楊文識、王瑞珊分別到庭證述：曾前往被告甲○○
    所指認識綽號「阿成」及「小宗」之高雄市○○區○○街附近之ＰＵＢ及飲食店
    查訪，並無綽號「阿成」及「小宗」者，轄區內亦無綽號「阿成」及「小宗」者
    ，而查獲該汽車時僅有甲○○一人坐在駕駛座上睡覺。(四)被告迭次供稱：案發時
    正於海軍總醫院探望友人費良安，因費員出院而撲空，有海軍總醫院一綽號「大
    姐」之護士陳秀英可以為證。惟經傳訊證人陳秀英到庭具結證稱：並未見過也不
    認識甲○○，案發當日其係在休假中，並未在醫院輪值，此有陳秀英提供之國軍
    八○六總醫院（即原海軍總醫院）護理人員當週工作時間表影本附卷可稽。嗣經
    被告與證人陳秀英對質後，被告乃改口稱當日值班之護士另有其人，其供詞先後
    反覆，顯不足採。此外被害人張梓偉亦到庭對遭竊經過指述綦詳，並有贓物認領
    保管收據乙紙在卷可憑，是被告犯罪事證明確，並以上訴人於本案責付期間另犯
    逃亡罪，經國防部南部地方軍事法院判處有期徒刑五月（原審誤載為有期徒刑六
    月），如易科罰金以二百元折算一日及犯後態度等一切情狀，量處有期徒刑一年
    二月，核無不合，因而駁回上訴人在軍事法院第二審之上訴，並對上訴人所稱，
    其無駕照，不會駕駛汽車，該車非其所竊取。及家中有年邁長輩與小孩，經濟狀
    況不佳，初審量刑過重等語如何不足採，亦詳予指駁；經核原判決從形式上觀察
    ，並無任何違背法令之處。上訴意旨以證人胡立達證稱案發時所見嫌犯「好像」
    被告，並無法確認，且證詞反覆，不足採信。另該車如為被告所竊，豈會於案發
    後數小時於車上大膽睡覺，實有違常情云云，指摘原判決不當，均係對於原判決
    已詳為審酌之事實，證據為單純事實上之爭執，並未具體指摘原判決有何違背法
    令，難謂已符合首揭上訴高等法院之要件。其上訴違背法律上之程序，應予駁回
    。
三、據上論斷，應依軍事審判法第二百零六條第一項、刑事訴訟法第三百九十五條前
    段之規定，判決如主文。
中    華    民    國     八十九     年       六       月     三十       日
                              臺灣高等法院高雄分院刑事第八庭
                          審判長法官  郭雅美
                                        法官  張盛喜
                                        法官  莊飛宗
右正本證明與原本無異。
不得上訴。
                                      書記官  張宗芳
中    華    民    國     八十九     年       七       月      一        日
                                                                       Ａ


司法院資訊處製作；財團法人民間司法改革基金會備份。
